【裁判字號】    97,訴,1135
【裁判日期】    980303
【裁判案由】    強盜等
【裁判全文】
臺灣桃園地方法院刑事判決              97年度訴字第1135號
公  訴  人  臺灣桃園地方法院檢察署檢察官
被      告  丁○○
指定辯護人  本院公設辯護人丙○○
上列被告因強盜等案件，經檢察官提起公訴（97年度偵字第
17113號），本院判決如下：
    主  文
丁○○竊盜，累犯，處有期徒刑月，減為有期徒刑壹月又拾伍
日；又意圖為自己不法之所有，以強暴至使不能抗拒，而取他人
之物，累犯，處有期徒刑伍年貳月；應執行有期徒刑伍年月。
    事  實
一、丁○○前因違反毒品危害防制條例等案件，迭經本院先後判
    處罪刑續而併予裁定應執行有期徒刑1年6月確定，甫於民國
    95年9月18日縮刑期滿執行完畢。丁○○竟意圖為自己不法
    之所有，乃於96年4月17日下午5時30分至5時45分期間（檢
    察官起訴書誤植為當日下午5時45分許），在其斯時所任職
    址設桃園縣蘆竹鄉○○路○段175之1號豐磊電子股份有限公
    司（檢察官起訴書誤植為址設前開路段175號豐凱電子公司
    ）內，見甲○○所有序號000000000000000號行動電話1具（
    內含門號0000000000號SIM卡1張）放置該處工作檯上，遂徒
    手取走前開行動電話而竊取之。丁○○仍意圖為自己不法之
    所有，復於97年4月1日晚間9時20分許，自行騎乘車牌號碼
    PNN-937號機車，駛至桃園縣八德市○○路411巷巷內土地公
    廟旁，見乙○○單獨騎乘車牌號碼175-BQG號機車行經該處
    ，遂自後方任駛機車衝撞令乙○○人車倒地，繼以腕力拉扯
    乙○○所有皮包1只（內有序號000000000000000號行動電話
    1具、門號0000000000號SIM卡1張、瑜珈服1套、黃水晶手鍊
    及紫水晶手鍊各1串、現金新臺幣50元及化妝品等物），假
    此施撞扯拽之強暴方式至使乙○○不能抗拒，另更以腳踹毆
    造成乙○○受有下肢挫傷之傷害，俟強取前開皮包得手便即
    逃離現場。
二、案經乙○○訴由桃園縣政府警察局中壢分局報告臺灣桃園地
    方法院檢察署檢察官偵查起訴。
    理  由
一、首論證人乙○○於偵查中向檢察官所為之陳述，雖屬被告以
    外之人於審判外之言詞陳述，但經具結在案，考以當事人、
    辯護人於本院審理中未曾聲請傳訊前開證人，況被告丁○○
    於本院準備程序中陳明放棄行使詰問權，自無不當剝奪被告
    詰問權之行使，衡無顯不可信之情況，依刑事訴訟法第159
    條之1第2項規定，得為證據。究論證人甲○○於司法警察調
    查中所為之陳述，兼以搜索扣押筆錄及扣押物品目錄表所載
    被告自行填寫以外之內容、贓物認領保管單、李訓宗診所診
    斷證明書，同屬被告以外之人於審判外之言詞或書面陳述，
    惟當事人、辯護人於本院審理中未予爭執前開陳述，甚得被
    告於本院準備程序中表示同意作為證據，本院審酌前開陳述
    作成時之情況認無不當之處，適為本案證據，依刑事訴訟法
    第159條之5第1項規定，當有證據能力。別論行動電話通聯
    調閱查詢紀錄、蒐證照片，均屬非供述性證據，著無違背法
    定程序取得之情形，依刑事訴訟法第158條之4反面規定，洵
    具證據能力。
二、訊據被告於本院審理中對上述犯罪事實坦承不諱，核與證人
    甲○○於警詢中、證人乙○○於檢察官偵訊中所證情節相符
    ，資有各該筆錄在卷為憑，此外援有搜索扣押筆錄、扣押物
    品目錄表、贓物認領保管單、李訓宗診所診斷證明書、行動
    電話通聯調閱查詢紀錄、蒐證照片附卷得佐，悉見被告之自
    白與事實相符，本案事證明確，犯行堪以認定，應予依法論
    科。
三、按所謂強暴、脅迫之手段，僅須抑壓被害人之抗拒得使喪失
    意思自由為足，無關被害人實際有無抗拒行為，此有最高法
    院21年上字第1115號、30年上字第3023號判例意旨可稽，探
    諸如本判決事實欄末段所載犯行部分，被告係對證人乙○○
    強力衝撞使渠倒地甚而拽取財物，確為施加強暴之行為，觀
    以證人乙○○深夜獨行僻靜地點闕付加以抵抗之情境，突遭
    不明人士施撞扯拽速受壓制意志，雙方實力明顯存有差距，
    再者證人乙○○手無反擊械具，量就現實情狀原難及時走避
    或起與抵抗之案發當時客觀情形以言，處此情境認達喪失意
    思自由至使不能抗拒之程度，是取證人乙○○監管中之財物
    應以強盜罪相繩。次按犯強盜罪非以傷害人之身體為當然手
    段，倘具傷害犯意且生傷害結果，自負傷害罪責，此有最高
    法院91年度台上字第1441號刑事判決意旨可稽，析之如本判
    決事實欄末段所載犯行部分，被告除對證人乙○○施撞扯拽
    財物使渠已達不能抗拒之程度外，旋另以腳踹毆成傷，顯然
    起意傷害進而造成傷害結果，尚非強盜行為之強暴本質所能
    涵蓋，茲經證人乙○○合法提出告訴，故該傷害行為當予論
    罪。
四、就如本判決事實欄中段所載犯行部分，核被告所為，係犯刑
    法第320條第1項竊盜罪。就如本判決事實欄末段所載犯行部
    分，核被告所為，則犯刑法第328條第1項強盜罪、第277條
    第1項傷害罪。就如本判決事實欄末段所載犯行部分，被告
    實以一行為同時觸犯前開諸罪，委為想像競合犯，依刑法第
    55條規定，應從一重之強盜罪處斷。檢察官起訴書犯罪事實
    既業敘及被告踹毆證人乙○○之事實，殊未認列被告涉犯傷
    害罪，有悖上揭最高法院見解，得之本院闡述所憑依據論斷
    如前，然該部分與起訴所指強盜罪部分容有想像競合之裁判
    上一罪關係，誠為起訴效力所及，本院自得併予審理。被告
    所為竊盜、強盜犯行，犯意各別、行為互殊，應予分論併罰
    。至被告身有如本判決事實欄首段所載前科，引有臺灣高等
    法院被告前案紀錄表為徵，其受徒刑之執行完畢後，於5年
    以內故意再犯本案諸項有期徒刑以上之罪，咸為累犯，依刑
    法第47條第1項規定，加重其刑。爰審酌被告正值青壯，原
    當腳踏實地從事正當職業以開創個人前程，不意謀取不義之
    財，影響社會治安非輕，但犯罪所生之財產上損害未見重大
    ，又其於本院審理中供承犯行深感悔悟，慮以公訴人求刑未
    忖及此而失之過重，斟參被告犯罪之目的、手段、智識程度
    及生活狀況等一切情狀，分別量處如主文所示之刑。就如本
    判決事實欄中段所載犯行部分，被告犯罪時間係在96年4月
    24日以前，合於減刑要件，依中華民國九十六年罪犯減刑條
    例第2條第1項第3款、第7條規定，減其宣告刑二分之一。末
    以竊盜罪所減得之刑、強盜罪所宣告之刑，併定被告所應執
    行之刑。
據上論斷，應依刑事訴訟法第299條第1項前段，刑法第320條第1
項、第328條第1項、第277條第1項、第55條、第47條第1項、第
51條第5款，刑法施行法第1條之1第1項、第2項前段，中華民國
九十六年罪犯減刑條例第2條第1項第3款、第7條，判決如主文。
本案經檢察官林安紜到庭執行職務。
中    華    民    國    98    年    3     月    3     日
                  刑事第一庭  審判長法  官  曾淑華
                                    法  官  鄭吉雄
                                    法  官  俞力華
以上正本證明與原本無異。
如不服本判決應於收受判決後10日內向本院提出上訴書狀，並應
敘述具體理由。其未敘述上訴理由者，應於上訴期間屆滿後20日
內向本院補提理由書 (均須按他造當事人之人數附繕本)「 切勿
逕送上級法院」。
                                    書記官  資念婷
中    華    民    國    98    年    3     月    11    日
附錄本案論罪科刑法條
中華民國刑法第277條
（普通傷害罪）
傷害人之身體或健康者，處3年以下有期徒刑、拘役或1,000元以
下罰金。
犯前項之罪因而致人於死者，處無期徒刑或7年以上有期徒刑；
致重傷者，處3年以上10年以下有期徒刑。
中華民國刑法第320條
（普通竊盜罪、竊佔罪）
意圖為自己或第三人不法之所有，而竊取他人之動產者，為竊盜
罪，處5年以下有期徒刑、拘役或500元以下罰金。
意圖為自己或第三人不法之利益，而竊佔他人之不動產者，依前
項之規定處斷。
前二項之未遂犯罰之。
中華民國刑法第328條
（普通強盜罪）
意圖為自己或第三人不法之所有，以強暴、脅迫、藥劑、催眠術
或他法，至使不能抗拒，而取他人之物或使其交付者，為強盜罪
，處5年以上有期徒刑。
以前項方法得財產上不法之利益或使第三人得之者，亦同。
犯強盜罪因而致人於死者，處死刑、無期徒刑或10年以上有期徒
刑；致重傷者，處無期徒刑或7年以上有期徒刑。
第一項及第二項之未遂犯罰之。
預備犯強盜罪者，處1年以下有期徒刑、拘役或3,000元以下罰金
。


司法院資訊處製作；財團法人民間司法改革基金會備份。
